【裁判字號】    97,消債清,112
【裁判日期】    980427
【裁判案由】    清算事件
【裁判全文】
臺灣板橋地方法院民事裁定           97年度消債清字第112號
聲  請  人  甲○○
代  理  人  青含國律師
上列當事人因消費者債務清理事件聲請清算，本院裁定如下：
    主  文
聲請駁回。
聲請費用由聲請人負擔。
    理  由
一、按債務人與金融機構協商成立者，不得聲請更生或清算，但
    因不可歸責於己之事由，致履行顯有重大困難者，不在此限
    ；本條例施行前，債務人依金融主管機關協調成立之中華民
    國銀行公會會員辦理消費金融案件無擔保債務協商機制與金
    融機構成立之協商，準用前項之規定，消費者債務清理條例
    第151條第 5項、第6項分別定有明文。又聲請更生或清算不
    合程式或不備其他要件者，法院應以裁定駁回之，但其情形
    可以補正者，法院應定期間先命補正，復為同條例第 8條所
    明定。
二、本件聲請意旨略以：聲請人目前債務總金額為新臺幣（下同
    ）749055元，具有不能清償債務之情事，消費者債務清理條
    例施行前，曾於民國95年間依照中華民國銀行公會會員辦理
    消費金融案件無擔保債務協商機制，與最大債權金融機構台
    新國際商業銀行股份有限公司達成協商，雙方約定聲請人自
    95年9月起，分80期，利率12.88%，每月10日以15201元依各
    債權銀行債權金額比例清償各項債務，至全部清償為止，惟
    聲請人原本受雇從事汽車烤漆工作，嗣因工廠搬遷，致使原
    本的工作少了5 分之2 ，聲請人之收入時好時壞，所以才於
    97年1 月毀諾，96年10月聲請人雖已找到清潔的工作（見本
    院卷第39頁），但該工作係屬打零工之性質，工作並不穩定
    ，每月收入僅約15000 元左右，以其每月之收入扣除前開每
    月應清償之金額後，根本無法維持最低基本生活，是其確有
    不可歸責於己致履行顯有重大困難之事由，復未經法院裁定
    開始更生程序或許可和解或宣告破產，依法自得聲請清算程
    序，懇請裁定開始清算等語。
三、經查：聲請人前經95年成立無擔保債務協商機制乙節，固有
    債務協商繳款明細（本院卷第23頁）、財團法人金融聯合徵
    信中心債權人清冊、當事人綜合信用報告（本院卷第26至33
    頁）及台新銀行97年10月31日函（本院卷第81至89頁）等件
    附卷可證，惟聲請人主張：工作量減少、收入時好時壞，目
    前打零工之收入支付協商款項後，根本無法維持最低基本生
    活，具有不可歸責於己事由等情，並未提出任何證據可供審
    認有何收入減少之事實，經命補正仍未提出，自難採信。次
    查，聲請人為56年生（見本院卷第4 頁），年僅42歲，正值
    壯年，非無努力工作以增加收入之機會，且距勞動基準法所
    定之法定退休年齡65歲，聲請人尚可工作23年，其目前債務
    總額為749055元，聲請人非無清償完畢之可能。
四、綜上所述，聲請人未能舉證其自協商成立後，有何新生具體
    情節，可認係不可歸責於己之事由，致履行顯有重大困難之
    情事，聲請人聲請更生即欠缺消費者債務清理條例第151 條
    第5 項但書之要件，而該欠缺又屬無從補正，依首揭條文規
    定，自應駁回其更生之聲請，裁定如主文。
中    華    民    國    98    年    4     月    27    日
                  民事第三庭    法      官  陳映如
上為正本係照原本作成
如不服本裁定，應於裁定送達後10日內，以書狀向本院提出抗告
，並繳納抗告費新臺幣1千元
中    華    民    國    98    年    4     月    27    日
                                書  記  官  李錦輝


司法院資訊處製作；財團法人民間司法改革基金會備份。
